【裁判字號】    90,訴,547
【裁判日期】    900627
【裁判案由】    毒品危害防制條例
【裁判全文】
臺灣彰化地方法院刑事判決                            九十年度訴字第五四七號
    公  訴  人  臺灣彰化地方法院檢察署檢察官
    被      告  甲○○
右列被告因違反毒品危害防制條例案件，經檢察官提起公訴（九十年度毒偵字第三八
三號、第五二五號、第八四四號、第八三八號、第一二六０號），本院判決如左：
    主  文
甲○○施用第一級毒品，處有期徒刑柒月，扣案之第一級毒品海洛因貳包（淨重零點
肆公克、零點零肆公克）、殘餘海洛因香煙貳支均沒收銷燬之。又連續施用第二級毒
品，處有期徒刑捌月，扣案之第二級毒品安非他命壹包（毛重零點玖公克）沒收銷燬
之。應執行有期徒刑壹年貳月，扣案之第一級毒品海洛因貳包（淨重零點肆公克、零
點零肆公克）、殘餘海洛因香煙貳支、第二級毒品安非他命壹包（毛重零點玖公克）
均沒收銷燬之。
    事  實
一、甲○○前因施用第二級毒品案件，業經依本院八十九年度毒聲字第四四四五號裁
    定送勒戒所觀察、勒戒後，認無繼續施用毒品之傾向，由台灣彰化地方法院檢察
    署檢察官於民國八十九年十月二十七日，以八十九年度毒偵字第四三三二號為不
    起訴處分確定。復基於概括之犯意，自九十年一月八日起至九十年二月二十六日
    止，連續在彰化縣境內不詳地點之朋友家中，以燒烤玻璃吸食器之方式，施用第
    二級毒品安非他命多次，並於九十年三月十四日之前四十八小時內某時，在不詳
    地點施用第一級毒品海洛因，為警於九十年一月八日十一時五十分許，在彰化縣
    彰化市○○○路與西勢街口為警查獲，並扣得第一級毒品海洛因一包（淨重約零
    點二公克）、第二級毒品安非他命一包（毛重零點九公克）；及九十年二月四日
    十七時五十分許在彰化縣彰化市○○路一二七號前為警查獲，並扣得第一級毒品
    海洛因一包（淨重零點零四公克）；及於九十年二月二十六日十七時許，在彰化
    縣彰化市牛埔里影劇一村十二號前為警查獲，並扣得殘餘海洛因之香煙二支。經
    依本院以九十年度毒聲字第五二五號裁定送觀察、勒戒後，有繼續施用毒品傾向
    。
二、案經彰化縣警察局彰化分局報告臺灣彰化地方法院檢察署檢察官偵查起訴。
    理  由
一、訊據被告甲○○固坦承有於上揭時地施用安非他命之事實，惟矢口否認有何施用
    海洛因犯行，辯稱：海洛因驗尿呈陽性反應，可能是吸到朋友的二手煙所致云云
    。惟查，被告之尿液經送驗之結果，確呈嗎啡之陽性反應，有長昕生活事業股份
    有限公司九十年三月十七日尿液檢驗報一紙在卷可稽，按海洛因經口服或注射投
    予人體內迅速水解成六單乙基嗎啡，然後轉變成嗎啡，再循嗎啡之代謝途徑排出
    體外，使用劑量百分之八十於二十四小時內自尿中排出，濫用者尿液於施用後四
    十八小時內仍可能檢測到嗎啡，此有行政院衛生署管制藥品管理局八十八年七月
    二十六日管檢字第七九七一五號函在卷可憑，且尚無因吸入毒品之「二手煙」（
    即被動吸入），而致尿液驗出之案例，目前僅有被動吸入大麻之報告，而該項研
    究認為「一般吸食方示之二手煙（即被動吸入大麻）並不會使免疫抗體方法之檢
    驗呈陽性反應」，此有行政院衛生署藥物食品檢驗局八十一年二月八日（八一）
    藥檢一字第００１一一五六號覆臺灣台北地方法院函及台北榮民總醫院藥物諮詢
    中心八十一年四月六日覆台灣高等法院高雄分院八十一高分刑處字第四四六四號
    函可稽，是依上開檢驗報告，被告應有於九十年三月十四日之前四十八小時內某
    時，施用第一級毒品至少一次；另被告之尿液經送鑑定，確呈安非他命陽反應，
    有彰化縣衛生局九十年一月十五日煙檢字第９０００９４號、九十年二月二十九
    日煙檢字第９００５３２號、九十年三月十九日煙檢字第９００７６６號尿液檢
    驗報告各一紙；另扣案之白色粉末確為第一級毒品海洛因（淨重零點二公克、零
    點零四公克）無訛，亦有法務部調查局九十年二月八日00000000、九十
    年二月二十八日00000000號鑑定通知書附卷可證，另被告前因施用第二
    級毒品案件，業經依本院八十九年度毒聲字第四四四五號裁定送勒戒所觀察、勒
    戒後，認無繼續施用毒品之傾向，由台灣彰化地方法院檢察署檢察官於八十九年
    十月二十七日，以八十九年度毒偵字第四三三二號為不起訴處分確定等情，復有
    不起訴處分書在卷可按；被告此次被查獲，經依本院以九十年度毒聲字第五二五
    號裁定送觀察、勒戒後，有繼續施用毒品傾向一節，亦有台灣彰化看守所附設勒
    戒處所九十年三月二十三日彰所戒字第八二三號之證明書一份在卷可按，其犯行
    堪以認定。
二、核被告所為，係犯毒品危害防制條例第十條第一項、第二項之施用第一、二級毒
    品罪，其持有第一級海洛因、第二級毒品安非他命之低度行為，應為施用第一級
    、第二級毒品之高度行為所吸收，均不另論罪；其先後施用第二級毒品安非他命
    之行為時間密接、犯罪構成要件相同，顯係基於概括犯意為之，應依連續犯規定
    論以一罪，並加重其刑；再其所犯上開二罪間，方法各別，行為互異，應分論併
    罰。爰審酌告犯罪動機、目的、手段、所生之危害及犯後之態度等一切情狀，量
    處如主文所示之刑，並定應執行之刑，以示懲儆。扣案之第一級毒品海洛因各一
    包（淨重零點四公克、零點零四公克）、殘餘海洛因之香煙二支、第二級毒品安
    非他命一包（毛重零點九公克），為查獲之毒品，不論是否屬被告所有。均應依
    毒品危害防制條例第十八條第一項前段依法宣告沒收並銷燬之。
據上論斷，應依刑事訴訟法第二百九十九條第一項前段，毒品危害防制條例第十條第
一項、第二項、第十八條第一項前段，刑法第十一條、第五十六條、第五十一條第五
、九款，判決如主文。
中    華    民    國    九十    年      六      月        二十七        日
                                臺灣彰化地方法院刑事第一庭
                                    法      官  吳俊  螢
右正本證明與原本無異。
如不服本判決，應於送達後十日內向本院提出上訴狀(須附繕本)。
                                    法院書記官  莊  素  美
中    華    民    國    九十    年      六      月        二十九        日
毒品危害防制條例第十條：
施用第一級毒品者，處六月以上五年以下有期徒刑。
施用第二級毒品者，處三年以下有期徒刑。


司法院資訊處製作；財團法人民間司法改革基金會備份。
